臺灣高等法院臺中分院刑事判決　　　　　　　　　九十三年度上訴字第一一四二號
　　上　訴　人　臺灣彰化地方法院檢察署檢察官
　　被　　　告　乙○○
右上訴人被告因毒品危害防制條例案件，不服臺灣彰化地方法院九十三年度訴字第四
九八號中華民國九十三年六月十六日第一審判決（起訴案號：臺灣彰化地方法院檢察
署九十三年度毒偵字第八九四號），提起上訴，及移
署九十三年度毒偵字第二０三０號、第二０三一號、第二０三二號），本院判決如左
：
    主      文
原判決關於施用第一級毒品暨定應執行刑部分均撤銷。
乙○○連續施用第一級毒品，累犯，處有期徒刑拾月。
    事      實
一、乙○○前因犯竊盜罪及違反毒品危害防制條例案件，先後於民國八十九年十一月
    九日、九十年十月二十九日，經台灣彰化地方法院分別判處有期徒刑七月及四月
    確定，經接續執行甫於九十二年四月六日執行完畢。又前因施用毒品案件，經裁
    定送觀察、勒戒後，認無繼續施用毒品之傾向，經臺灣彰化地方法院檢察署檢察
    官於八十九年十月十二日，以八十九年度毒偵字第四七六五號為不起訴處分確定
    ，復因施用第二級毒品案件，經裁定送觀察、勒戒後，認有繼續施用毒品之傾向
    ，先送強制戒治，並由臺灣彰化地方法院檢察署檢察官聲請簡易判決處刑，嗣經
    台灣彰化地方法院以九十年度彰簡字第六○○號判處有期徒刑四月確定（即前揭
    前科）。詎仍不思悔改，基於施用第一級毒品海洛因之概括犯意，自九十三年二
    月十七日晚上九時許起，至同年八月十五日止，在其位於彰化縣和美鎮○○里○
    ○路二三四巷廿五號之住處，及彰化縣和美鎮和中廣場公園廁所內等地，以將海
    洛因摻水置入針筒內施打之方式，連續施用第一級毒品海洛因多次；嗣於九十
    三年三月十四日下午三時三十分許，在彰化縣和美鎮○○里○○路二三四巷廿七
    號；九十三年三月二十五日十一時許，因另涉他案在彰化縣和美分局線西分駐
    所製作筆錄時；九十三年四月一日十二時三十分許，在其上開住處；九十三
    年四月二十一日十二時三十分許，在其前開住處，分別為警查獲。
二、案經彰化縣警察局和美分局報告臺灣彰化地方法院檢察署檢察官偵查起訴，及移
    送併辦。
    理      由
一、右揭犯罪事實，業據被告乙○○於本院審理中坦承不諱；且被告為警查獲時所採
    集之尿液經送往彰化縣衛生局檢驗結果，確均呈嗎啡陽性反應，有真實姓名對照
    表三份及彰化縣衛生局煙毒尿液檢驗成績書三份（煙檢字第九三０七六八號、九
    三０八六二號、九三０九五三）在卷足稽；被告前因施用毒品案件，經裁定送觀
    察、勒戒後，認無繼續施用毒品之傾向，經臺灣彰化地方法院檢察署檢察官於八
    十九年十月十二日，以八十九年度毒偵字第四七六五號為不起訴處分確定後，復
    因施用第二級毒品案件，經裁定送觀察、勒戒後，認有繼續施用毒品之傾向，先
    送強制戒治，並由臺灣彰化地方法院檢察署檢察官聲請簡易判決處刑，嗣經台灣
    彰化地方法院以九十年度彰簡字第六○○號判處有期徒刑四月確定等情，亦有該
    判決書、刑案資料查註紀錄表附卷可稽，被告於強制戒治執行完畢釋放後，五年
    內再犯毒品危害防制條例第十條第一項施用第一級毒品罪，事證明確，其犯行應
    堪認定。
二、核被告所為，係犯毒品危害防制條例第十條第一項之施用第一級毒品罪。其因施
    用而持有毒品之低度行為，應為施用之高度行為所吸收，不另論罪。又其先後多
  次施用第一毒品之行為，時間緊接，犯罪構成要件相同，顯係基於概括犯意反覆
    為之，為連續犯，依法應論以一罪論，並加重其刑。被告曾因犯竊盜罪及違反毒
    品危害防制條例案件，分別於民國八十九年十一月九日、九十年十月二十九日，
    先後經台灣彰化地方法院判處有期徒刑七月及四月確定，經接續執行，甫於九十
    二年四月六日執行完畢，有台灣高等法院被告全國前案紀錄表在卷可按，五年內
    再犯有期徒刑以上之本罪，為累犯，應依刑法第四十七條規定遞加重其刑。檢察
    官移送併辦被告施用第一級毒品部分（九十三年度毒偵字第二０三０號、第二０
    三一號、第二０三二號），及被告九十三年四月六日起至同年八月十五日止施用
    第一級毒品部分（被告於本院自白），雖未據起訴，然因前開二部分與本案起訴
    部分，具有連續犯之裁判上一罪關係，為起訴效力所及，本院自得一併審判。公
    訴人移送併辦意旨另以，被告於九十三年一月間某日起至同年二月十六日止，另
    有施用第一級毒品海洛因犯行云云，係以被告於偵查中供述，伊自九十二年九月
    底開始至九十三年四月十七日晚上九時許止，在家裡吸食海洛因等語（第八九四
    號偵查卷第三十頁）為論據，惟查，被告於同日偵查補充訊問時，另供稱九十三
    年二月十七日在晚上九時施用第一級毒品等語（同上偵查卷第三十一頁），此外
    復查無其他積極證據足認被告有此部分犯行，尚難僅依被告前後不一之供述遽予
    認定被告另有此部分行為，惟因此部分公訴人起訴，本院無從併辦。另關於被告
    施用第二級毒品部分，因公訴人九十三年六月三十日之上訴書，業已表明，僅就
    被告施用第一級毒品部分上訴，並未就被告施用第二級毒品部分上訴，就被告施
    用第二級毒品部分，自公訴人於九十三年六月三十日收受判決，己於同年七月十
    一日確定，嗣公訴人於九十三年七月十五日始就被告施用第二級毒品部分復移送
    本院併辦，因已逾上訴期間本院尚無從併案審理，附此敘明。
三、關於被告施用第一級毒品海洛因部分，原審以事證明確，予以論罪科刑，固非無
    見，然原審就被告九十三年四月十八日起至同年八月十五日止，被告仍連續施用
    第一級毒品，原審未併予審酌等語，指摘原判決不當，關於被告自九十三年一月
    間起至同年二月十六日止部分雖無有理由，其餘施用第一級毒品之上訴則有理由
    且原判決亦有前揭可議之處，仍應由本院將被告施用第一級毒品暨所定執行刑部
    分予以撤銷改判，爰審酌被告犯罪動機、目的、施用之情狀、所生之危害尚屬自
    殘行為、及犯後坦承犯行之態度等一切情狀，量處如主文第二項所示之刑。
四、據上論斷，應依刑事訴訟法第三百六十九條第一項前段、第三百六十四條、第二
    百九十九條第一項前段，毒品危害防制條例第十條第一項，刑法第十一條前段、
    第五十六條、第四十七條，判決如主文。
本案經檢察官甲○○到庭執行職務。
中      華      民      國      九十三  年      九      月      二      日
                                臺灣高等法院臺中分院刑事第十庭
                                      審判長法  官  林  照  明
                                            法  官  王      銘
                                            法  官  林  清  鈞
右正本證明與原本無異。
如不服本判決應於收受送達後十日內向本院提出上訴書狀，其未敘述上訴之理由者並
得於提起上訴後十日內向本院補提理由書（均須按他造當事人之人數附繕本）。
                                            書記官  劉  恆  宏
中      華      民      國      九十三  年      九      月      七      日
附錄論罪科刑主要條文
毒品危害防制條例第十條第一項
施用第一級毒品者，處六月以上五年以下有期徒刑。
                                                                        Ａ
